臺灣高等法院高雄分院民事判決
111年度建上字第7號
上  訴  人  洋一股份有限公司

法定代理人  楊典原  
訴訟代理人  洪錫鵬律師
被上訴人    舜捷實業股份有限公司

法定代理人  蔡侑霖  
訴訟代理人  張書瑋律師
上列當事人間請求給付工程款事件，上訴人對於中華民國110年1
1月26日臺灣屏東地方法院107年度建字第16號第一審判決提起上
訴，本院於111年5月18日言詞辯論終結，判決如下：
    主  文
上訴駁回。
第二審訴訟費用由上訴人負擔。
    事實及理由
壹、本訴部分：
一、上訴人起訴主張：上訴人於民國106年11月間承攬被上訴人
    位於桃園農田水利會光復圳11-1號池之水面型太陽光電直流
    電氣系統工程（下稱11-1號池工程），施工地點在新竹縣○○
    鄉○○段000地號土地，總價新臺幣（下同）1,364萬2,629元
    （以下均含稅），簽訂11-1號池工程合約書，約定待台灣電
    力股份有限公司（下稱台電公司）竣工查驗掛表送電完成，
    被上訴人於上訴人請款後次月10日內電匯付款。上訴人已完
    成11-1號池工程，且台電公司於107年5月2日竣工查驗掛表
    ，惟被上訴人僅給付876萬4,183元，尚積欠工程進度款及驗
    收款共487萬8,446元。又上開工程期間，上訴人承攬位在桃
    園農田水利會光復圳13-2號池之水面型太陽光電直流電氣系
    統工程（下稱13-2號池工程），工程總價及付款辦法比照11
    -1號池工程合約，兩造未再簽訂工程合約書。上訴人已完成
    13-2號池工程，台電亦竣工查驗掛表，惟被上訴人僅給付1,
    227萬8,366元，尚積欠驗收款136萬4,263元。綜上，被上訴
    人積欠上訴人624萬2,709元，爰依承攬之法律關係起訴請求
    ㈠被上訴人給付上訴人624萬2,709元，及自起訴狀繕本送達
    翌日起至清償日止，按年息百分之5計算之利息。㈡願供擔保
    ，請准宣告假執行。
二、被上訴人則以：上訴人應依台電審訖圖施作11-1號池工程，
    即太陽能PV專用線（下稱PV線）外必須包覆CD管以避免受外
    力破壞，雨水侵蝕或池水浸泡，惟上訴人將CD管剖開，將PV
    線置入CD管內卻未綑綁、密封，造成CD管多處裂縫，且拉線
    未平整對齊，致使CD管內部造成嚴重進水，加以上訴人人員
    於施工時將PV線與池面骨架來回踩踏，造成裸露在CD管外之
    PV線多處破皮。以上缺失導致11-1號池於107年6月10日20時
    8分發生火災，經新竹縣政府消防局認定起火原因為電氣因
    素（電線半斷線造成短路），上訴人自承施工有缺失，故於
    107年6月28日在被上訴人召開之會議中表示願就火災損害及
    CD管缺失進行改善，惟上訴人卻於107年7月11日向被上訴人
    表示要追加工程款，否則無限期停工，並於該日即未再進場
    施工，是11-1號池工程既未完工且未曾驗收，上訴人請求驗
    收款136萬4,263元並無理由。至於工程進度款351萬4,183元
    被上訴人則同意給付。13-2號池工程於107年6月13日進行初
    驗，初驗結果有CD管剖半後未完整密封之缺失，上訴人指定
    之代表邊建庭在初驗結果表同意將CD管全面更換，再重新複
    驗，而上訴人於107年7月11日退場，該13-2號池工程未完工
    ，且未驗收合格，上訴人請求驗收款136萬4,263元即屬無據
    。又若認上訴人本得為請求，然因11-1號池、13-2號池工程
    之施工有瑕疵，被上訴人通知上訴人改善，上訴人遲未改善
    ，被上訴人因此使日力系統科技有限公司（下稱日力公司）
    接手完成上開工程，支出改善費用1,197萬1,446元，以及上
    訴人逾期未完工，就11-1號池工程應支付違約金272萬8,530
    元，13-2號池工程應支付違約金208萬7,325元，被上訴人並
    據以為抵銷等語，資為抗辯。
貳、反訴部分：
一、被上訴人主張：上訴人施作11-1號池、13-2號池工程因將原
    應包覆於PV線外之CD管剖開，上訴人施工人員於施工時來回
    踩踏將PV線與池面骨架來回摩擦，造成已裸露在CD管外之PV
    線多處破皮，11-1號池因此於107年6月10日20時8分發生火
    災，經新竹縣政府消防局認定起火原因為電氣因素（電線半
    斷線造成短路）；另13-2號池工程雖於107年6月13日進行初
    驗，然初驗結果有CD管剖半後未完整密封之缺失，上訴人非
    但未修補瑕疵，更於107年7月11日即未再進場施工，因11-1
    號池、13-2號池工程之施工有瑕疵，被上訴人通知上訴人改
    善，上訴人遲未改善，被上訴人因此使日力公司接手完成上
    開工程，致使被上訴人支出改善費用1,197萬1,446元，以及
    上訴人逾期未完工就11-1號池工程應支付違約金272萬8,530
    元，13-2號池工程應支付違約金208萬7,325元，而11-1號池
    工程上訴人得請領351萬4,183元工程款，經被上訴人抵銷後
    ，上訴人尚應給付被上訴人1,327萬3,118元（計算式：351
    萬4,183元-1,197萬1,446元-272萬8,530元-208萬7,325元=-
    1,327萬3,118元），被上訴人自得依11-1號池工程合約書第
    3條第21項第1款、第13條約定就1,327萬3,118元範圍內請求
    上訴人給付。爰反訴請求判命上訴人應給付被上訴人700萬
    元，及自反訴起訴狀繕本送達翌日起至清償日止，按年息百
    分之5計算之利息。　　
二、上訴人則以：11-1、13-2號池工程於107年5月2日查驗掛表
    時即已完工，並經驗收合格，上訴人已遵期施工完成，自無
    給付逾期違約金之問題。被上訴人自行委請日力公司施工所
    支出之費用，乃被上訴人自行增加之工程項目，與上訴人無
    關，被上訴人不得向上訴人請求瑕疵修補費用及逾期違約金
    等語，資為抗辯。
参、就本訴部分原審判決駁回上訴人在原審之訴（原審判決被上
    訴人應給付工程進度款351萬4,183元，經被上訴人以682萬2
    ,038元瑕疵修補費用及463萬1,673元逾期違約金債權為抵銷
    後已無餘額，駁回上訴人之請求）；就反訴部分，判命上訴
    人應給付被上訴人700萬元本息，並依聲請為附條件之准、
    免假執行之宣告。上訴人不服，提起上訴，聲明：㈠原判決
    廢棄。㈡本訴被上訴人應給付上訴人624萬2,709元本息，反
    訴部分則駁回被上訴人在原審之訴及假執行聲請；被上訴人
    則請求駁回對造之上訴（被上訴人就逾682萬2,038元瑕疵修
    補費用、逾463萬1,673元逾期違約金債權範圍為抵銷抗辯未
    獲准部分，未聲明不服）。
肆、不爭執事項
  ㈠被上訴人受業主昇陽光電科技股份有限公司（下稱昇陽公司
    ；昇陽公司已與其他公司合併改名為聯合再生能源股份有限
    公司，下稱聯合再生公司）委託執行桃園農田水利會光復圳
    6-3、10-1、10-2、11-1、13-2、新豐1號等池之水面型太陽
    能光電發電系統建置作業，被上訴人將其中之11-1號池、13
    -2號池工程轉由上訴人承攬。
  ㈡上訴人於106 年11月間承攬11-1號池工程，上訴人負責安裝
    ，光電模組由被上訴人提供，約定工程總價為1,364萬2,629
    元。被上訴人已給付預付款262萬5,000元及第一期款613萬9
    ,183元，尚有487萬8,446元工程款未給付。被上訴人同意上
    訴人可請領其中之351萬4,183元。
  ㈢上訴人在上開工程期間承攬13-2號池工程，上訴人負責安裝
    ，光電模組由被上訴人提供，約定工程總價與付款辦法與11
    -1號池工程相同，被上訴人已給付預付款210萬元，第一期
    款682萬5,000元，第二期款105萬元，工程尾款230萬3,366
    元，尚有驗收款即136萬4,263元未給付。
  ㈣11-1號池於107年1月23日實際開工，13-2號池於107年3月22
    日實際開工。
  ㈤台電公司就11-1號池、13-2號池於107年5月2日查驗掛表。
  ㈥上訴人於107年7月12日即未再進場施作。
伍、本院判斷：
  ㈠上訴人主張「以CD管包覆PV線」為台電公司掛表後被上訴人
    所追加之工程，11-1號池、13-2號池既經台電公司掛表送電
    ，被上訴人即應給付驗收款。被上訴人則辯稱：上訴人將原
    應包覆於PV線外之CD管剖開，將PV線置入CD管內卻未綑綁、
    密封，造成CD管多處產生裂縫，上訴人應重新以CD管包覆PV
    線，係屬原工程範圍之瑕疵修補，上訴人未完成瑕疵修補並
    經驗收，無權請求驗收款等語。是應先予探究者，為11-1號
    池、13-2號池之施工，上訴人重新以CD管包覆PV線，究屬原
    工程之瑕疵修補？抑或屬追加工程？
    ⒈兩造訂立之11-1號池工程合約書第12條約定：「本合約文
      件之一切規定得互為補充，如有牴觸、矛盾不符或不明確
      之處其適用之優先順序如下：一、本合約書。二、乙方（
      上訴人）報價單、口頭報告之承諾、設計圖面資料等」，
      是兩造除應按工程合約之內容履行外，11-1號池、13-2號
      池工程之設計圖面資料亦屬工程合約之一部。本件工程之
      設置目的係為辦理併聯售電予台電公司，流程為太陽光電
      設置者先向經濟部能源局申請再生能源設備之備案，經能
      源局同意後，再向台電公司申請併聯審查，並簽訂購售電
      契約，待施工興建之發電設備得以提供電能後，向台電公
      司申請併聯發電，再向能源局申請設備登記，有經濟部能
      源局106年12月29日函文可參（原審卷一第369至399頁）
      。是太陽光電之設置者既須向台電公司申請併聯審查，所
      設置之發電設備得以提供電能後，尚須向台電公司申請併
      聯發電，則太陽光電設置者向台電公司申請併聯審查時，
      例會提出設計圖面資料交給台電公司審查，台電公司審訖
      後，再由設置者憑審訖後之設計圖面資料施工。被上訴人
      既係受業主委託執行桃園農田水利會光復圳6-3、10-1、1
      0-2、11-1、13-2、新豐1號等池之水面型太陽能光電發電
      系統建置作業，被上訴人將其中之11-1號池、13-2號池工
      程交由上訴人承攬，聯合再生公司110年7月1日函文表示
      ：11-1號池、13-2號池發包給被上訴人統包辦理，因此台
      電審訖圖之申請及交付施工廠商，皆委託被上訴人辦理（
      原審卷二第235頁），則被上訴人為完成太陽光電之建置
      工程，於完成設計圖面資料後送交台電公司審查，審訖後
      被上訴人當會將該設計圖面等資料交由上訴人憑以施工，
      設計圖面資料就PV線部分已標示廠商應包覆CD管，上訴人
      施工即應於PV線外包覆CD管，是而如上訴人進行此部分之
      工作產生瑕疵，其後之修補即屬原工程之瑕疵修補，而非
      屬追加工程。
　　⒉就被上訴人是否已將設計圖面資料交予上訴人？設計圖面
      資料是否標示PV線外應包覆CD管？上訴人雖主張台電公司
      係於107年1月30日審訖設計圖面，因此兩造於106年11月
      簽訂11-1號池工程合約書時，被上訴人不可能交付台電審
      訖圖云云。然11-1號池工程合約書第3條第8款約定：乙方
      現場工程人員應照圖施作（原審卷一第24頁），11-1號池
      實際係於107年1月23日開工，於七日後即107年1月30日台
      電公司審訖設計圖面，被上訴人在履約過程中將台電審訖
      圖交予上訴人，使之依圖面內容施工，並非不合事理。況
      ，水面型太陽能光電直流電器系統工程，依工程慣例或業
      界習慣所做配線，皆會施以管材或線槽保護，以免受外力
      破壞，被覆以CD管為其中方式之一（參見中華民國太陽光
      電發電系統商業同業公會所作之鑑定報告第6頁），即電
      線外包覆管材乃此類工程之慣例，上訴人為承包商當悉CD
      管包覆工程為其依約應施作之範圍。據台電公司新竹區營
      業處110年6月2日覆函表示：11之1號池、13之2號池等工
      程由天美時工程（股）公司張文通電機技師設計及監造，
      本處於掛表（送電）前，係依本公司太陽光電裝設完竣後
      檢驗接電作業標準程序派員至現場檢驗，並核對設置者發
      電系統圖說（單線圖、責任分界點併接位置、相別、電壓
      等級、整流器形式及防止孤島運轉保護設備動作測試、發
      電系統設備廠牌、規格、額定容量、組數與總裝置容量等
      ），符合後方可送電。依本案電機技師設計監造圖說，如
      11之1號池之第一場太陽能新建工程圖號E-6系統單線圖⑷
      ，太陽能板串接線有標示以HDPE管包覆（原審卷二第217
      頁），及聯合再生公司110年3月29日函覆表示：11-1號池
      及13-2號池的台電審訖圖中即載明電纜線外須以HDPE管（
      或其他管材）包覆（原審卷二第179頁），可知台電公司
      就11-1號池及13-2號池均已查驗通過後掛表，其查驗掛表
      前即曾派員至現場檢驗，並核對發電系統圖說，而圖說內
      即有標示PV線外應以HDPE管包覆，CD管係屬HDPE管的一種
      ，足見被上訴人確有交付11-1號池、13-2號池之設計圖面
      資料予上訴人，使上訴人得憑以施工，設計圖面資料內已
      標示PV線外應包覆CD管。且衡之常理，倘被上訴人未交付
      設計圖面資料予上訴人，上訴人如何確認責任分界點併接
      位置、相別、電壓等級、整流器形式及發電系統設備廠牌
      、規格、額定容量、組數與總裝置容量等內容以備查驗？
      又如何得通過台電公司檢驗並得以掛表送電？參諸於台電
      公司查驗掛表前，上訴人即訂購CD管並於107年3月及4月
      間陸續運抵11-1號池、13-2號池現場，由上訴人之工地負
      責人何桂誠、戴勤簽收，有CD管成品交運單、施工日誌可
      稽（原審卷一第363至367頁，卷二第267、315頁），上訴
      人於107年3月9日並以通訊軟體line傳送「CD管一池要七
      千米」、「上次上來3000米」、「我還需要4000米」等訊
      息予被上訴人（原審卷一第361頁），益證被上訴人當已
      交付設計圖面資料給上訴人，上訴人明確知悉施作11-1號
      池、13-2號池之PV線外應包覆CD管，並陸續向廠商訂購CD
      管運抵施工現場。是而上訴人否認被上訴人交付經台電公
      司審訖後之設計圖面資料，並主張兩造並未約定PV線外應
      以CD管包覆云云，要無可採。
　　⒊證人即上訴人之下包廠商邊建庭雖證稱：CD管是屬於追加
      工程，原本工程並沒有CD管，上訴人在3月份告知要做CD
      管，我有說原本CD管物料不足，若要等料，工程會延宕，
      所以陳副總就說纜線先放在浮台上，事後再剖管，我有跟
      上訴人說這樣我會划不來，我本來不做的，後來上訴人才
      打電話給被上訴人陳副總，陳副總答應上訴人說先做事後
      再補差價，我就用剖管方式處理等語（原審卷二第125至1
      26頁），上訴人即援引邊建庭所為上開證述，用以證明PV
      線外包覆CD管屬追加工程云云。惟被上訴人交付上訴人之
      設計圖說資料有標示PV線外應包覆CD管，已如前述，而設
      計圖說資料屬11-1號池、13-2號池工程合約之一部，上訴
      人即應按圖施工於PV線外包覆CD管，此屬11-1號池、13-2
      號池之工程合約範圍，邊建庭上開證述，尚難採信。又被
      上訴人於107年3月15日向上訴人指示：「已請昇陽劉經理
      明天至11-1確認哪些介面需要套管」、「之後連同13-2就
      依昇陽指示辦理」，上訴人表示會聯繫劉經理，並於翌日
      回覆：「我跟劉經理討論好了，他同意板下不用套管，但
      下到步道見陽光就要套」，有兩造之LINE對話紀錄可稽（
      本院卷第193頁），即上訴人於台電掛表前之107年3月16
      日，亦有與昇陽公司協議CD管施作範圍，而13-2號實際上
      係於107年3月22日開工（見不爭執事項五），可知上訴人
      至遲於107年3月15日亦知電線外應包覆管材，而非台電於
      107年5月2日掛表驗收後，被上訴人始通知上訴人追加工
      程，是而上訴人指施工期間被上訴人之監工未指摘上訴人
      施工內容有錯誤，107年5月2日台電掛表後，被上訴人方
      要求上訴人重新施作CD管包覆PC線之追加工程，可見施作
      CD管包覆工程為追加工程云云，不足採信。況，上訴人既
      主張PV線外包覆CD管為追加工程，然就兩造間如何約定追
      加工程之施工期限及工程款項金額，均未據上訴人說明並
      舉證，然衡情若屬追加工程，豈有未約定施工期限及工程
      款金額之理，準此即難信PV線外包覆CD管為兩造所約定之
      追加工程。上訴人主張以CD管包覆PV線係屬追加工程，核
      無足採。
    ⒋被上訴人將桃園農田水利會光復圳10-1池之另件水面型太
      陽能光電發電系統建置作業，轉包予訴外人達智綠能科技
      股份有限公司（下稱達智公司），達智公司再將實際之施
      工交由鎧陽科技有限公司（下稱鎧陽公司）承作，嗣雙方
      發生工程款糾紛，鎧陽公司起訴請求達智公司給付工程款
      （桃園地院107年建字第150號請求工程款事件），達智公
      司經理羅秦勳在該案證述：有於107年4月26日指示鎧陽公
      司水面用接線方式，爾後CD管再包覆，鎧陽公司也有工程
      師在現場決定要這樣做，先拉線再包覆是另外一種為了達
      成台電公司掛表日期的施工方式，因為當初按照正常的穿
      完線以後再去施工的話，鎧陽公司做不出來，他們沒有人
      力，所以我們討論決後先讓掛表成功，沒有包覆的部分事
      後當作缺失改善。施工品質要求所有的線路要穿塑膠管，
      該塑膠管是用來隔熱防曬，管子是向舜捷公司購買，一般
      的線一、二條穿過去很容易，我們做的線路大概是八至十
      條，穿管需要很大的人工，如果照正常工序穿完管再放下
      去埤塘佈管，現場試驗過人力無法在台電掛表前完工，有
      與舜捷公司討論過，舜捷公司表示掛表一定要完成，可以
      用其他方式先佈線，就是沒有包覆而已，對台電公司而言
      是完成正常發電，沒有包覆部分當作缺失，在時間內包覆
      完成，所以掛表送電時還沒有符合原本工作完工的條件，
      人力不夠所以用上開變通方式等語（該案原審卷二第19、
      21-22頁、本院第134頁），即達智公司為使業主取得較優
      之106年度再生能源電能躉購費率，經被上訴人同意先以
      佈線之變通方式處理，待台電掛表後再來穿管，顯見台電
      掛表並非意味工程已完工，另件之上該10-1號池工程之施
      工自始即要求應穿塑膠管，上訴人亦認該案之爭議與本件
      相同，足認本件11-1、13-2號池CD管穿管工程，並非台電
      掛表後始為追加之工程，即不論被上訴人係於何時交付經
      台電審迄之圖面，然依前揭所述，顯見上訴人於台電掛表
      前，明悉電線外應包覆管材，乃其依約本應施作之範圍。
    ⒌昇陽公司就13-2號池曾於107年6月13日進行驗收，驗收過
      程兩造均有參與，因上訴人施作CD管包覆作業時，係將CD
      管剖開後再置入PV線，而非直接用穿管方式處理，造成CD
      管產生裂縫而未通過驗收，11-1號池亦有CD管開裂之缺失
      等情，有13-2號池工程驗收紀錄、昇陽公司106年6月28日
      昇陽字第1070622號函可稽（原審卷二第237至242頁），
      聯合再生公司110年7月1日函亦表示：11-1號池、13-2號
      池之CD管包覆方式有瑕疵，此瑕疵為CD套管開裂包覆電纜
      線（原審卷二第235頁），足見上訴人施作之11-1號池、1
      3-2號池工程在PV線外所包覆之CD管有開裂之瑕疵。兩造
      曾於107年6月28日召開協調會討論CD管開裂之瑕疵修補事
      宜，有該日會議討論事項可稽（原審卷一第113頁）。據
      工作內容為確認11-1號池、13-2號池工程進度之證人張峰
      銘證稱：本件工程上訴人施作的電纜線，原本就要有CD管
      包覆，但為了爭取台電掛表的時間，所以上訴人先裝設電
      纜線，可以併聯發電，等台電掛表後，上訴人再自己主動
      用CD管以剖管方式包覆電纜線，CD管在台電掛表前，上訴
      人就已經備好料。因為上訴人將CD管以剖管方式包覆電纜
      線，驗收並未合格，所以被上訴人要求全部重做，改成直
      接用CD管包覆電纜線的方式重新串接，由上訴人重新完成
      並沒有要另外計價給上訴人，這是原本工程的範圍，屬於
      原本的工項，被上訴人不須另外給付追加工程款，我沒有
      聽說過被上訴人跟上訴人說要補CD管重穿作業的差價給上
      訴人（原審卷二第156至157頁），換言之，即為了爭取台
      電公司併聯發電之時間，上訴人CD管之施工係以剖管方式
      進行，再置入電線，因而未通過昇陽公司之驗收。參以中
      華民國太陽光電發電系統商業同業公會（下稱太陽光電同
      業公會）出具之鑑定報告書表示：依上訴人退場前之工程
      施作照片，上訴人所施作之工程範圍就工程慣例上來判定
      ，顯有：⑴管線配置凌亂與⑵CD管剖半施作之瑕疵，依太陽
      光電工程之一般慣行作法，線材以CD管披覆工法常採用穿
      線作法，CD管剖半施作可能為工程進度來不及併聯掛表之
      救急行為（鑑定報告書第5頁），及聯合再生公司函文表
      示：11-1號池、13-2號池於107年4月30日已完工，達到可
      併網送電之態樣，並通過台電完工報竣，但其他尚有不影
      響發電之工程瑕疵待修改，因此尚未通過我司之驗收，上
      開工程有CD套管開裂包覆電纜線之瑕疵（原審卷二第233
      、235頁）等情，互核張峰銘所證與太陽光電同業公會鑑
      定意見及聯合再生公司函所表示之內容大致相符，張峰銘
      證述核屬可信，益證11-1號池、13-2號池工程之CD管有開
      裂之瑕疵，該瑕疵修補屬原工程之瑕疵修補，並非追加工
      程。至上訴人以達智綠能科技股份有限公司亦在上訴人所
      承攬系爭工程旁施作向被上訴人承攬之光電工程，被上訴
      人亦有於施工期間辦理變更設計，經達智公司向屏東地院
      訴請被上訴人給付工程款，此皆乃相同之工程，可見被上
      訴人有追加CD套管之工程云云。然查，達智公司在該案所
      主張變更追加內容係「因位置改變致須增加線材（此線材
      包括電線及CD管）」，與「線材外是否包覆CD管」無涉，
      有該案起訴狀可稽，並經本院調閱屏東地方法院108年度
      建字第5號（含109年建移調字第6號）卷審核屬實，是上
      訴人執此主張，自屬誤解，而非足取。
  ㈡上訴人得否請求11-1、13-2號池之工程款？如可，所得請求
    之金額若干？
    ⒈被上訴人同意給付11-1號池之工程進度款351萬4,183元。
      至於驗收款部分，上訴人主張：11-1號池、13-2號池工程
      既均經台電公司掛表送電，依11-1號池工程合約第6條第2
      款約定，被上訴人應給付11-1號池、13-2號池工程驗收款
      各136 萬4,263 元；被上訴人則以：11-1號池、13-2號池
      工程尚未驗收合格，上訴人無權請求驗收款等語抗辯。按
      11-1號池工程合約第6條約定：「一、工程進度款90%：新
      台幣壹仟壹佰陸拾玖萬参仟陸佰捌拾貳元（未稅）。依實
      際工程進度，經甲方（被上訴人）工地主任簽認後，乙方
      （上訴人）開具統一發票於月底前寄出請款後，甲方於每
      月月結十天內匯現。二、驗收款10%：新台幣壹佰貳拾玖
      萬玖仟貳佰玖拾捌元（未稅）。待台電竣工查驗掛表送電
      完成，乙方開具統一發票及檢附回郵信封向甲方請款，隔
      月十天內電匯付款。」，第8條第2款約定：「乙方於驗收
      合格後始得請領相應期之工程款，未驗收合格之工程視為
      未完工」，即依上該約定，工程進度款上訴人得依實際工
      程進度，經被上訴人之工地主任簽認後，由上訴人開具發
      票向被上訴人請款，至於驗收款部分，除應符合台電公司
      查驗掛表送電完成之要件外，尚應驗收合格後始得請領驗
      收款。查11-1號池及13-2號池工程雖於107年5月2日經台
      電公司查驗掛表送電，惟據張峰銘證稱陳：台電掛表並非
      表示11-1、13-2號池工程已完工，本件工程尚有部分並未
      完成，也有缺失，但不影響台電併聯發電，因有台電購費
      的問題，向台電申請後，台電會給廠商一段時間完成工程
      ，在台電所公告的時間內完成的話，台電會有一定的購電
      費率，超過台電規定的時間，就會有另一個購電費率，兩
      者會有價差，台電掛表前並沒有經過驗收（原審卷二第15
      4至155頁），此情可知為了向台電公司爭取較優渥之購電
      費率，11-1、13-2號池工程在可併聯發電之情形下即先行
      向台電公司申請查驗掛表送電，經台電掛表之後，待後續
      完成11-1、13-2號池工程合約所要求之內容後，再申請驗
      收。觀之經濟部所公告106年度再生能源電能躉購費率及
      其計算公式之公告事項記載：「屬再生能源發電設備管理
      辦法之第三型發電設備，且於同意備案之日起4個月內完
      工者，其電能躉購費率適用同意備案時之上限費率」（原
      審卷一第402頁），而11-1、13-2號池之發電設備型別為
      第三型再生能源發電設備，經濟部能源局依續於106年12
      月28、29日同意備案，業主分別於107年1月2、3、4日收
      受同意備案函，有經濟部能源局106年12月28日及12月29
      日函可考（原審卷一第369至399頁），即於收受同意備案
      函後4個月內即應申請台電公司併聯發電，始得適用106年
      度之躉購費率每度4.9403元，逾期者僅能適用107年度之
      躉購費率每度4.7723元，兩者即存有價差，此有106、107
      年度太陽光電發電設備電能躉購費率表可參（原審卷一第
      406、412頁），足信張峰銘證述因為台電公司購電費率之
      差異，故而在工程未竟工而存有缺失、尚未驗收之情形下
      先申請台電公司併聯發電，以求適用較高之購電費率等語
      非虛。徵之107年5月2日台電公司掛表當日，上訴人法定
      代理人亦向被上訴人表示：阿姐，11-1跟13-2皆以完成掛
      表完成階段性任務，也達成驗收進度最少有85％等語，而
      被上訴人翌日尚提醒上訴人法定代理人：電線包覆要處理
      好，5月中要驗收，交給人家，不要再隨便做，讓我驗收
      不過諸語，有雙方LINE通訊紀錄可佐（本院卷第193至195
      、197頁），可見11-1、13-2號池工程，於台電公司掛表
      送電後仍有工項尚需進行或修補，且尚未驗收，自不能因
      台電公司掛表送電，即認11-1、13-2號池工程就已竟工並
      經驗收合格，而得請求驗收款。
    ⒉上訴人法定代理人於107年6月19日寄予被上訴人之電子郵
      件表示：「至於11-1號池，視天氣狀況，如果天氣狀況良
      好，大約在本月6/26當天下午就可以進行完工檢查。到時
      在（再）麻煩你一併會驗或指派專人，當然我也會邀請昇
      陽朱副理來會驗」，於107年6月24日再以電子郵件表示：
      「11-1池原訂於6/26下午15：00會驗完工檢查（除第三區
      ），因上週天氣不穩定，導致第四區/DC盤上岸端改線進
      度拖遲，故取消6/26會驗待本週確認進度再跟單位通知會
      驗時間」，即上訴人原本申請於107年6月26日就11-1號池
      進行驗收，嗣上訴人以氣候因素取消驗收申請，11-1號池
      工程尚未進行驗收，有上訴人法定代理人上該電子郵件可
      參（原審卷一第83、93頁）：13-2號池工程雖於107年6月
      13日進行驗收，惟驗收並未合格，有13-2號池驗收紀錄可
      考（原審卷二第239至245頁），佐以昇陽公司107年6月28
      日發函給被上訴人表示：「貴我雙方於107年6月13日一同
      驗收13-2號池，並列舉CD套管裂縫缺失要求補正，11-1池
      缺失亦同。...貴司允諾儘速完成上述缺失補正。但至發
      文日止，貴司仍未進行該項工程缺失補正」（原審卷二第
      237頁），堪認11-1號池工程有CD管開裂之瑕疵且尚未驗
      收，13-2號池工程雖於107年6月13日進行驗收，惟並未驗
      收合格，即11-1、13-2號池工程均未經為合格之驗收，則
      依11-1號池工程合約書第8條第2款約定，上訴人自不得請
      求相對應之驗收款。是除被上訴人同意給付之11-1號池之
      351萬4,183元工程款外，被上訴人無給付其餘工程驗收款
      之義務。
    ⒊上訴人主張11-1號池、13-2號池工程已完工，無非以聯合
      再生公司於110年3月29日曾覆稱：工程於107年4月30日已
      完工並驗收等語（原審卷二第181頁）為據。惟查，經原
      審向聯合再生公司就此再為查詢，聯合再生公司於110年7
      月1日作補充函覆，說明：11-1號池、13-2號池於107年4
      月30日已完工，達到可併網送電之態樣，並通過台電完工
      報竣，但其他還有不影響發電之工程瑕疵待修改，因此尚
      未通過我司之驗收，上開工程有CD套管開裂包覆電纜線之
      瑕疵等情（原審卷二第233、235頁），即107年4月30日僅
      是達到可併網送電態樣而已（已如前述），而工程尚有待
      進行及修補之項目，並未完工，依兩造所訂契約第8條第2
      款約定「未驗收合格之工程視為未完工」，是而上訴人據
      此主張工程已施作完成，被上訴人應給付驗收款，自非屬
      實，而非可取。上訴人又以：兩造開工前已確定施作之工
      法，上訴人於施工期間如有施工錯誤，被上訴人之監工必
      定會糾正，至107年5月2日台電掛表送電為止，被上訴人
      未指摘有施工錯誤，從而被上訴人嗣後依變更工法即台電
      審訖圖為驗收標準，指摘上訴人未完工，與工程契約約定
      之驗收標準不符云云。查，被上訴人曾於107年3月15日向
      上訴人表示：「已請昇陽劉經理明天至11-1確認哪些介面
      需要套管」、「之後連同13-2就依昇陽指示辦理」，上訴
      人表示會聯繫昇陽劉經理，並於翌日回覆：「我跟劉經理
      討論好了，他同意板下不用套管，但下到步道見陽光就要
      套」，有彼等間之LINE對話紀錄可佐（本院卷第193頁）
      ，可知上訴人於107年3月16日已與被上訴人之業主達成CD
      管施作範圍之協議，益證上訴人同意依據業主指示之工法
      作為工程之施作及驗收標準，而被上訴人交付台電審訖圖
      供上訴人施工，已如前述，而此類工程之電線外應包覆管
      材，以資保護電線，以免遭外力破壞，乃業界習慣之施作
      慣例，上訴人為工程業，當悉PV線外應以CD管包覆，自應
      依此施作。上訴人主張其未同意以台電審訖圖為驗收，要
      不可採。
  ㈢被上訴人以修補瑕疵費用、逾期違約金主張抵銷，是否有據 
    ？經抵銷後，上訴人是否仍有工程款債權得以請求被上訴人
    給付？
　　⒈關於被上訴人改善瑕疵之費用：
　　　⑴11-1號池工程合約第3條第21項第1款約定：「甲方於乙
        方履約中，若可預見其履約瑕疵或有其他違反契約之情
        事者，得通知乙方限期改善。乙方若逾期未改善，甲方
        得採行下列措施，並請求損害賠償：㈠使第三人改善或
        繼續其工作，其費用由乙方負擔。」，11-1、13-2號池
        工程既有PV線外包覆之CD管有開裂之瑕疵，經被上訴人
        於107年6月28日召開協調會通知上訴人改善（原審卷一
        第113頁），復於107年7月12日函請上訴人於5日內改善
        瑕疵，（被上訴人107年7月12日107舜外字第071201號
        函；見原審卷一第175頁），即被上訴人已限期通知上
        訴人改善CD管開裂之瑕疵，惟上訴人於107年7月12日起
        即未再進場施作，為上訴人所不爭執，依約被上訴人自
        得使第三人改善瑕疵，並向上訴人請求改善瑕疵之費用
        。
　　  ⑵受原審囑託鑑定之太陽光電同業公會鑑定人員至11-1、1
        3-2號池現場查勘、鑑定瑕疵程度，評估11-1號池每單
        位之施工費用為1,200元，13-2號池每單位之施工費用
        為910元，據此計算11-1號池施工費用為251萬8,639元
        、13-2號池施工費用為190萬9,968元，有鑑定報告可參
        ，該由具有光電施工專門知識之人所為鑑定，具專業及
        客觀性，核可採信（被上訴人上訴後對鑑定報告估認之
        金額亦未再爭執）。上訴人主張被上訴人未交付台電審
        訖圖予上訴人，則日力公司依台電審訖圖施作之追加工
        程，與上訴人施工內容不同，不能以日力公司施作之費
        用作為改善瑕疵之費用云云，與事實不符，不足採信。
　　  ⑶材料費用部分。被上訴人為修補瑕疵而向旭東公司購買2
        萬5,980公尺之CD管，每公尺單價14元，共38萬1,906元
        ，有旭東公司銷貨單及發票可稽（原審卷二第281至282
        頁），與太陽光電同業公會之鑑定結果相符（鑑定報告
        書第30至31頁），可認定CD管材料費為38萬1,906元。
        上訴人雖以11-1號池工程合約第3條約定上訴人除提供P
        V線外，其餘部分均係負責安裝工作，並沒有應由上訴
        人提供CD管之約定云云。然觀諸上訴人法定代理人於10
        7年3月9日向被上訴人訂購CD管之對話紀錄：「姐早安
        ，CD管一池要七千米，上次上來3000米，我還需要4000
        米。」（本院卷第193頁），上訴人提供予鑑定人之支
        出明細表，上訴人在項次177、229亦將CD管費用列入其
        施工期間支出之費用（鑑定資料－附件十卷），足見CD
        管費用屬應由上訴人負擔範圍。
　　　⑷PV線部分。日力公司員工陳進柱證稱：因為電線有破皮
        ，不能針對破皮處用接的方式，所以要全部更換，因為
        電壓過高，投資方不會同意以接的方式修復，11-1池有
        部分燒燬，所以要整個抽掉換新，而13-2池約有百分之
        70抽換（原審卷二第165至166頁）。11-1號池之PV線於
        107年6月10日20時8分許因為短路而引發火災，有火災
        調查資料可稽（原審卷一第79頁），考量太陽光電發電
        系統關於發電及送電之安全性，11-1號池PV線自不宜僅
        抽換部分線段以串接方式處理，上該之情形衡情自有全
        部更換之必要；13-2號池於107年6月13日驗收時，關於
        PV線部分除有管線沈入水面之瑕疵外，部分逆變器（In
        verter）有絕緣阻抗偏低異常之情形，其餘則可正常送
        電，有驗收報告可參（原審卷一第189、197頁），是13
        -2號池之PV線並非全然損壞，既未全面損壞，則陳進柱
        證稱13-2號池之電線約有70%抽換，自可採信。查，被
        上訴人向鼎聿公司購買8萬2,000公尺之PV線，向鎧陽公
        司調取1萬550公尺之PV線，共9萬2,550公尺PV線用以更
        換11-1、13-2號池之PV線，有鼎聿公司出貨單及統一發
        票、鎧陽公司還料單可參（原審卷一第215至221頁、卷
        二第229頁），此相較於上訴人向太陽光電同業公會表
        示其就PV線其所施工之長度為9萬5,060公尺為少（鑑定
        報告書附件十上訴人回覆函所附之施工期間費用明細表
        項次192、196、221至223），則被上訴人為修補瑕疵所
        更換PV線之長度為9萬2,550公尺，並無不合事理。被上
        訴人向鼎聿公司購買PV線之單價每公尺25元（原審卷一
        第215頁），向裕泰公司購買之單價每公尺為30元（原
        審卷一第223頁），則被上訴人向鼎聿公司購買8萬2,00
        0公尺之PV線，並向鎧陽公司調取1萬550公尺之PV線，
        平均分配給兩池計算，11-1號池、13-2號池各使用鼎聿
        公司之PV線為4萬1,000公尺，使用裕泰公司之PV線為5,
        275公尺，因此被上訴人修補11-1號池就PV線之費用為1
        18萬3,250元（計算式：4萬1,000公尺25元＋5,275公尺
        30元=118萬3,250元），計算更換13-2號池70%PV線之
        部分，其修補13-2號池之PV線費用為82萬8,275元（計
        算式：4萬1,000公尺25元70％＋5,275公尺30元70％=8
        2萬8,275元）。上訴人雖主張：瑕疵修補費用應先扣除
        上訴人原可請求之驗收款，如有不足方能再向上訴人請
        求，否則豈非被上訴人不需支付工程驗收款，即向上訴
        人請求全部修補瑕疵之費用，致有得利之情形云云。然
        上訴人既未取得請求給付驗收款之權利，自不得於被上
        訴人請求瑕疵修補時主張扣除，而脫免瑕疵修補責任。
        被上訴人支出修補瑕疵之費用計為682萬2,038元（計算
        式：11-1號池施工費用251萬8,639元+系爭13-2號池施
        工費用190萬9,968元+CD管費用38萬1,906元+系爭11-1
        號池PV線費用118萬3,250元+13-2號池PV線費用82萬8,2
        75元=682萬2,038元）。
　　⒉關於被上訴人請求逾期違約金部分
　　　⑴11-1號池工程合約第3條第6項約定：「現場施工完工期
        限為45工作天...」、第7條第1項約定：「實際開工日
        依甲方與業主協調後通知乙方進場，乙方須無條件全力
        配合。施工期限為開工日後隔天起算45工作天完成所有
        工項」，而所謂工作天，係指將下雨、颱風等不能工作
        之日，以及星期日、例假日、節日等休息日扣除後，在
        通常情形應實際從事約定工作之日而言，兩造既約定以
        工作天計算施工期限，自應扣除下雨、颱風等不能工作
        之日，及星期日、例假日、節日等休息日。查11-1號池
        工程係於107年1月23日開工，施工期限為自107年1月24
        日起算45個工作天，扣除星期日、例假日及節日後，原
        應於107年4月2日完工，然施工期間因107年1月29日、1
        07年1月30日上半天、107年2月5日、107年3月20日因雨
        天未施工，有施工日誌可參（原審卷一第273至274、28
        0、310頁），扣除雨天無法施工之天數即3.5日後，11-
        1號池至遲應於107年4月6日12時完工。13-2號池工程係
        於107年3月22日開工，施工期限自107年3月23日起算45
        個工作天，扣除星期日、例假日及節日後，原應於107
        年5月29日完工，施工期間因107年4月12日上半天、107
        年4月24日、107年5月3日、107年5月8日、107年5月9日
        因氣候因素未施工，有施工日誌、施工天氣統計表可參
        （107年4月12日上半天因雨天無法施工，有施工日誌可
        佐，107年4月24日、107年5月3日、107年5月8日、107
        年5月9日因氣候因素未施工，因無施工日誌，被上訴人
        同意以上訴人製作之施工天氣統計表為準；見原審卷一
        第324、333頁、卷二第316頁），則扣除雨天、氣候因
        素無法施工之天數即4.5日後，13-2號池至遲應於107年
        6月3日12時完工。從而，11-1號池之工程期限於107年4
        月6日12時屆滿，13-2號池之工程期限於107年6月3日12
        時屆滿。
　　　⑵上訴人主張11-1號池工程之完工日期應為107年5月22日
        ，13-2號池工程之完工日期應為107年6月28日，無非以
        其自行製作之施工天氣統計表為據（原審卷一第313、3
        33頁）。然上訴人並未舉證證明被上訴人有上訴人所主
        張之供料不足之事實，是而上訴人主張等料期間可展延
        工作天，無足憑採。又經檢視11-1號池施工天氣統計表
        所列因天候無法施工而應展延之工期，在上揭完工日前
        ，2月21日、2月22日為週末假日，業已扣除，自不應重
        複計算，其餘天數（1月26日、30日下半天、31日、2月
        1日、2日、7日、8日、9日、23日、3月7日、8日、15日
        、19日）上訴人實際均有進行施作，有施工日誌可查（
        原審卷一第270、274至277、282至284、286、298至299
        、305、309頁），要無上訴人所指因天候影響正常工作
        進行之情存在。13-2號池施工天氣統計表所列4月13日
        、16日、17日因天候無法施工而應展延之工期，除4月6
        日為假日業已扣除外，其餘天數上訴人實際皆正常進行
        工作，亦有施工日誌可查（原審卷一第325、328至329
        頁），上訴人以其自行製作之施工天氣統計表為據，主
        張不計工期，並不可採。
　　　⑶上訴人又主張11-1、13-2號池工程於107年5月2日已掛表
        送電完工，並無遲延乙節。然查，11-1號池工程合約書
        第8條第2項約定：「未驗收合格之工程視為未完工」，
        11-1、13-2號池工程既於107年7月12日上訴人退場前未
        經驗收合格，上訴人即逾上開工程期限仍未完工。11-1
        號池工程合約書第13條約定：「履約中因可歸責於乙方
        之事由（雙方檢討工程範圍及界面，若非乙方造成之問
        題，不列入罰款事件），使本案不能在約定期限內完成
        ，乙方應照下列規定支付甲方損害賠償，其金額在尚未
        支付之貨款內扣繳，如有不足者甲方應通知乙方繳納。
        乙方自定約日起，於時間內未改善，則應自貨款中扣除
        罰款，則每逾一日罰款金額為合約總金額（含稅）千分
        之三，最高不超過合約金額百分之二十……。」，依被上
        訴人所抗辯，逾期違約金計算至107年7月20日收尾廠商
        日力公司進場時為止，則從11-1號池工程期限107年4月
        6日12時屆滿計算至107年7月20日，上訴人遲延天數為1
        04.5日，依11-1號池工程契約總金額千分之3計算逾期
        違約金為427萬6,964元（計算式：1,364萬2,629元0.3
        ％104.5=427萬6,964元），違約金之金額已逾11-1號池
        工程契約總金額之20％，自應以11-1號池工程契約總金
        額之20％即272萬8,526元作為逾期違約金之上限（計算
        式：1,364萬2,629元×20％＝272萬8,526元）。又13-2號
        池逾期違約金計算至日力公司107年7月20日接手之前1
        日即107年7月19日，則從13-2號池工程期限107年6月3
        日12時屆滿計算至107年7月19日，上訴人遲延天數為46
        .5日，依13-2號池工程契約總金額千分之3計算逾期違
        約金為190萬3,147元（計算式：1,364萬2,629元0.3％
        46.5=190萬3,147元），從而上訴人因逾期未完工而應
        給付逾期違約金，11-1號池應為272萬8,526元，13-2號
        池應為190萬3,147元。
　　　⑷按違約金有賠償總額預定性質及懲罰性質之分，前者作
        為債務不履行所生損害之賠償總額，債權人除違約金外
        ，不得另行請求損害賠償；後者作為強制債務履行、確
        保債權效力之強制罰，於債務不履行時，債權人除得請
        求支付違約金外，並得請求履行債務，或不履行之損害
        賠償。又約定之違約金額是否過高，前者目的在於填補
        債權人因債權不能實現所受之損害，並不具懲罰色彩，
        法院除衡酌一般客觀事實、社會經濟狀況及債權人因債
        務已為一部履行所受之利益外，尤應以債權人實際所受
        之積極損害及消極損害為主要審定標準；後者則非以債
        權人所受損害為唯一審定標準，尚應參酌債務人違約時
        之一切情狀斷之。是損害賠償預定性違約金及懲罰性違
        約金，二者效力及酌減之標準各自不同，法院於衡酌當
        事人約定之違約金額是否過高時，自應先就該違約金之
        約定予以定性，作為是否酌減及其數額若干之判斷。而
        當事人於契約中將違約金與其他之損害賠償（廣義，凡
        具有損害賠償之性質者均屬之）併列者，原則上應認該
        違約金之性質為懲罰性違約金（最高法院109年度台上
        字第1013號判決意旨參照）。就約定違約金過高之事實
        ，應由主張此項有利於己事實之債務人負舉證責任。11
        -1號池工程合約書第14條第2項後段約定：「終止全部
        合約或解除合約時，乙方如有餘其違約或各項違約情形
        ，甲方（被上訴人）得自乙方（上訴人）工程款中扣抵
        逾期違約金及各項違約金，剩餘之工程款俟結算後發還
        乙方，甲方並得請求損害賠償。」，既已將違約金與損
        害賠償併列，依上說明該逾期違約金核屬懲罰性違約金
        。11-1、13-2號池工程之原訂施工日期為45工作天，上
        訴人遲延天數達104.5日、46.5日之久，超過原訂工期
        一倍、甚至兩倍以上，違約情節並非輕微，上訴人無法
        如期完工，必增加被上訴人額外之人事、管理成本。兩
        造曾於107年6月28日就11-1、13-2號池工程之CD管重新
        作業、火災修繕進行討論，該次會議紀錄明載：針對11
        -1罰款，經討論後上限100萬，若完成要求降至60萬（
        原審卷一第113頁），上該討論後若上訴人繼續履行，
        則所合意之金額遠低於上揭按工程契約總金額20％計算
        之逾期違約金，即被上訴人已為相當之退讓，然上訴人
        卻於107年7月11日以電子郵件逕向業主宣告將無限期停
        工（原審卷一第99頁），被上訴人因恐遭業主罰款，遂
        委由日力公司完成後續工程，修補11-1號池、13-2號池
        CD管開裂之瑕疵所支出之施工費用為839萬5,464元，材
        料費用為357萬5,982元（原審卷一第199至223頁、卷二
        第229、281、283頁日力公司報價單及統一發票、鼎聿
        公司出貨單及統一發票、裕泰公司統一發票、鎧陽公司
        還料單、旭東公司銷貨單及統一發票），扣除上揭被上
        訴人所得請求之瑕疵修補費用682萬2038元，被上訴人
        仍有514萬9408萬元支出無法轉嫁上訴人負擔；斟酌上
        訴人於107年7月12日即已退場，不願履行保固責任，上
        訴人施作13-2號池工程（未經日力公司改善之區域）之
        電線發生阻抗異常而無法正常發電，且於109年5月3日
        發生管線起火情事，業主聯合再生公司於109年5月6日
        要求被上訴人全面更換PV線，被上訴人因而支出148萬8
        478萬元（原審卷二第73至101頁聯合再生公司109年4月
        28日、109年5月6日電子郵件、日力公司、鼎聿貿易有
        限公司、日翼複材股份有限公司之請款單、發票、被上
        訴人電子轉帳）等情，而上訴人簽約時本得盱衡自己履
        約之意願、經濟能力等主、客觀因素，本諸自由意識及
        平等地位自主決定為違約金約定，兩造既於107年6月28
        日就11-1、13-2號池工程改善收尾進行討論並達成協議
        ，因上訴人不願秉持良善原則履行其契約義務，於107
        年7月11日表示全面停工，違約情節重大，致被上訴人
        支出改善費用1197萬1446元及保固費用148萬8478元，
        被上訴人主張依約計算之逾期違約金，即11-1號池272
        萬8,526元、13-2號池190萬3,147元，核屬合理，自無
        酌減必要。上訴人主張違約金過高求予酌減，並非可取
        。按二人互負債務，而其給付種類相同，並均屆清償期
        者，各 得以其債務，與他方之債務，互為抵銷；抵銷
        應以意思表示向他方為之，其相互間債之關係，溯及最
        初得為抵銷時，按照抵銷數額而消滅，民法第334條第1
        項前段、第335條第1項分別定有明文。被上訴人依11-1
        號池工程合約書第3條第21項第1款約定，得請求上訴人
        給付682萬2,038元瑕疵修補費用，依第13條可請求共46
        3萬1,673元逾期違約金（計算式：272萬8,526元+190萬
        3,147元=463萬1,673元），經認定如前，被上訴人以上
        開債權為抵銷抗辯，於法有據。經抵銷後，上訴人已無
        工程款可得請求（計算式：351萬4,183元-682萬2,038
        元-463萬1,673元=-793萬9,528元）。上訴人可得請求
        之工程款經被上訴人為抵銷，已無餘額，是而其請求被
        上訴人給付624萬2,709元及遲延利息（即本訴部分），
        自屬無據，不應准許。
  ㈣被上訴人反訴請求被上訴人給付，是否有據？
　　被上訴人依11-1號池工程合約書第3條第21項第1款約定，得
    請求上訴人給付瑕疵修補費用682萬2,038元，依第13條約定
    可請求之逾期違約金共463萬1,673元，經認定如前，上訴人
    就11-1號池工程得請求之工程款為351萬4,183元，經抵銷後
    ，被上訴人尚可請求上訴人給付793萬9,528元（計算式：68
    2萬2,038元+463萬1,673元-351萬4,183元=793萬9,528元）
    ，是而被上訴人請求上訴人給付700萬元（即反訴部分），
    核屬有據，應予准許。
陸、上訴人本可請求被上訴人給付之工程款為351萬4183元，惟
    經被上訴人為抵銷後，已無工程款餘額，從而上訴人起訴（
    本訴）請求被上訴人給付624萬2769元本息，不應准許。至
    於被上訴人提起反訴請求上訴人給付700萬元，及自反訴起
    訴狀繕本送達翌日即108年1月15日起，至清償日止，按週年
    利率百分之五計算法定遲延利息，則屬有據，應予准許。原
    審判決駁回上訴人本訴之請求及假執行聲請，及就反訴部分
    判命上訴人如數給付，核無違誤。上訴意旨指摘原判決不當
    ，求予廢棄改判，為無理由，應予駁回其上訴。本件攸關爭
    點之基礎事實已明，兩造其餘之攻擊或防禦方法及所提資料
    ，核不影響判決結果，爰不逐一論敍。
據上論結，本件上訴為無理由，依民事訴訟法第449條第1 項、
第78條，判決如主文。　　
中　　華　　民　　國　　111 　年　　6 　　月　　15　　日
                            工程法庭
                                審判長法  官 黃國川
                                      法  官 李怡諄
                                      法  官 許明進
以上正本證明與原本無異。
如對本判決上訴，須於判決送達後20日內向本院提出上訴狀，其
未表明上訴理由者，應於上訴後20日內向本院提出上訴理由書（
均須按他造當事人之人數附繕本）。上訴時應提出委任律師或具
有律師資格之人之委任狀，並依附註條文規定辦理。如委任律師
提起上訴者，應一併繳納上訴審裁判費。
中　　華　　民　　國　　111 　年　　6 　　月　　15　　日
                                書   記   官 戴志穎
　　　　　　　　　　　　　　　　
附註：
民事訴訟法第466條之1：
對於第二審判決上訴，上訴人應委任律師為訴訟代理人，但上訴
人或其法定代理人具有律師資格者，不在此限。
上訴人之配偶、三親等內之血親、二親等內之姻親，或上訴人為
法人、中央或地方機關時，其所屬專任人員具有律師資格並經法
院認適當者，亦得為第三審訴訟代理人。
第1項但書及第2項情形，應於提起上訴或委任時釋明之。